臺灣高等法院刑事判決
110年度原上訴字第14號
上  訴  人  
即  被  告  江曉玫



選任辯護人  陳韶瑋律師(法扶律師)
上列上訴人因違反洗錢防制法等案件，不服臺灣新竹地方法院10
9年度原金訴字第11號，中華民國109年11月30日第一審判決（起
訴案號：臺灣新竹地方檢察署109年度偵字第1510號，移送併辦
案號：同署109年度偵字第7073號），提起上訴，本院判決如下
：
    主  文
原判決撤銷。
甲○○幫助犯洗錢防制法第十四條第一項之一般洗錢罪，累犯，處
有期徒刑壹月，併科罰金新臺幣參仟元，罰金如易服勞役，以新
臺幣壹仟元折算壹日。
    事  實
一、甲○○於民國108年12月9日透過通訊軟體「LINE」，獲悉真實
    姓名年籍不詳、自稱「運動彩公司」人員「安家儀」之人(
    無證據證明係未成年人)，欲向他人租用金融帳戶，出租者
    可獲取每10日每1帳戶新臺幣（下同）1萬元之報酬後，其明
    知金融機構帳戶帳戶係個人理財之重要工具，為攸關個人財
    產、信用之表徵，可預見將金融帳戶之存摺、提款卡、密碼
    提供他人使用，將可能遭他人自行或轉由不詳人士使用供實
    行詐欺取財犯罪，作為詐欺被害人並指示被害人匯入款項之
    用，再將該犯罪所得提取轉出，製造金流斷點，以掩飾犯罪
    所得真正去向而逃避檢警追緝，仍基於容任該結果發生亦不
    違背其本意之幫助詐欺取財與幫助洗錢之不確定故意，於10
    8年12月9日下午1時38分許，在新竹市○○路0段000號之統一
    超商股份有限公司華鑫門市，將其所有之彰化商業銀行股份
    有限公司帳號00000000000000號帳戶依指示更改密碼後之提
    款卡，寄送予「安家儀」之人收受，而容任他人作為詐騙不
    特定人匯款之人頭帳戶，以此方式幫助詐騙集團從事財產犯
    罪及掩飾犯罪所得之去向。嗣「安家儀」所屬詐騙集團成員
    取得上開帳戶提款卡後，即意圖為自己不法之所有，於附表
    所示之時間、方式，詐欺丙○○、乙○○2人，使丙○○、乙○○均
    陷於錯誤，於附表所示之時、地匯款附表所示之金額至上開
    帳戶，旋遭該詐騙集團成員提領一空。嗣經丙○○、乙○○察覺
    有異，乃報警處理，始經警循線查獲上情。
二、案經丙○○、乙○○訴由新竹市警察局第三分局、臺北市政府警
    察局文山第二分局報請臺灣新竹地方檢察署檢察官、臺灣臺
    北檢察署檢察官偵查起訴及移送併案審理。
    理  由
壹、證據能力部分：
    按被告以外之人於審判外之陳述，雖不符刑事訴訟法第159
    條之1至第159條之4之規定，而經當事人於審判程序同意作
    為證據，法院審酌該言詞陳述或書面陳述作成時之情況，認
    為適當者，亦得為證據。又當事人、代理人或辯護人於法院
    調查證據時，知有第159條第1項不得為證據之情形，而未於
    言詞辯論終結前聲明異議者，視為有前項之同意，同法第15
    9條之5亦有明定。查本件檢察官、上訴人即被告(下稱被告)
    甲○○及辯護人就本判決下列所引被告以外之人於審判外陳述
    之證據能力均不予爭執，迄至言詞辯論終結，亦未對該等證
    據之證據能力聲明異議，本院審酌該些供述證據作成時，核
    無違法取證或其他瑕疵，認為以之作為本案之證據屬適當，
    自有證據能力。其餘資以認定被告犯罪事實之非供述證據，
    均查無違反法定程序取得之情形，依刑事訴訟法第158條之4
    反面規定，亦具證據能力。
貳、實體部分：
一、本案認定犯罪事實所憑之證據及理由：　　
    訊據被告固坦承有於上開時、地，寄送上開帳戶之提款卡，
    並已依對方要求變更密碼等情事，惟矢口否認有何幫助詐欺
    取財或幫助洗錢犯行，並辯稱：我在臉書看到徵才訊息，我
    依照內容加入暱稱「安家儀」的LINE，「安家儀」說他們是
    運彩公司，需要提供帳戶予會員，如果提供1個帳戶，1期10
    日可領取1萬元，我是被騙的云云。經查：
  ㈠被告曾於上開時間，將上開帳戶之提款卡寄送予「安家儀」
    之人，並依其要求變更提款卡密碼，嗣「安家儀」所屬詐騙
    集團成員依附表所示詐騙方式詐騙告訴人丙○○、乙○○2人，
    致告訴人2人陷於錯誤，並於附表所示時間匯入附表所示金
    額至上開帳戶內後，款項即遭他人提領一空等情，為被告所
    自承，且經證人即告訴人2人於警詢時證述明確，並有告訴
    人丙○○提出之108年12月12日臺灣土地銀行匯款申請書客戶
    收執聯1份（見新竹地檢109偵1510號卷第26頁）、被告申辦
    上開帳戶之客戶基本資料及108年12月11日、12日之存摺存
    款交易明細查詢1份（見新竹地檢109偵1510號卷第8至10頁
    ）、彰化商業銀行股份有限公司作業處109年1月8日彰作管
    字第10920000098號函及函附上開帳戶之客戶基本資料及開
    戶日起至108年12月11日之交易明細查詢1份（見臺北地檢10
    9偵6582號影卷第93至101頁）、告訴人乙○○提出之108年12
    月11日彰化銀行存款憑條1紙（見臺北地檢109偵6582號影卷
    第113頁下方）、告訴人乙○○提出其與假冒「素親」之人間
    之LINE通訊軟體對話紀錄翻拍畫面1份（見臺北地檢109偵65
    82號影卷第115至119頁）、告訴人丙○○提出其與假冒其親屬
    「蘇宏煒」之人間LINE通訊軟體對話紀錄及通話記錄翻拍畫
    面1份（見新竹地檢109偵1510號卷第28至30頁）、被告與「
    安家儀」於108年12月8日至16日間之LINE通訊軟體對話紀錄
    文字檔翻拍畫面1份（見新竹地檢109偵1510號卷第13至17頁
    ）、被告與「安家儀」於108年12月8日至16日間之LINE通訊
    軟體對話紀錄文字檔列印頁面1份（見原審卷第65至83頁）
    在卷可憑，是此部分事實，首堪認定。　
  ㈡按刑法上故意，分直接故意（確定故意）與間接故意（不確
    定故意），行為人對於構成犯罪之事實，明知並有意使其發
    生者，為直接故意；行為人對於構成犯罪事實，預見其發生
    而其發生並不違背其本意者，為間接故意。幫助犯之成立，
    以行為人主觀上認識被幫助者，正欲從事犯罪或係正在從事
    犯罪，且該犯罪有既遂可能，而其行為足以幫助他人實現構
    成要件者，即具有幫助故意，並不以行為人確知被幫助者，
    係犯何罪名為必要。又金融機構開設帳戶，請領之提款卡，
    係針對個人身分社會信用而予以資金流通，具有強烈之屬人
    性，而金融帳戶為個人理財工具，提款卡亦事關個人財產權
    益保障，其專有性甚高，除非本人或與本人具密切親誼關係
    者，難認有何正當理由可交付予他人，稍具通常社會歷練與
    經驗法則之一般人，均應有妥為保管該等物品，防止被他人
    冒用之認知，縱偶因特殊情況須將該等物品交付予他人，亦
    必深入瞭解該他人之可靠性與用途，再行提供使用，且該等
    專有物品，如落入不明人士手中，極易被利用為與財產有關
    犯罪工具，此係一般人日常生活經驗與通常之事理；兼以近
    來利用人頭帳戶以行詐騙之事屢見不鮮，詐欺集團以購物付
    款方式設定錯誤、中獎、退稅、家人遭擄、信用卡款對帳、
    提款卡密碼外洩、疑似遭人盜領存款等事由，詐騙持提款卡
    至自動櫃員機依其指示操作，使被害人誤信為真而依指示操
    作轉出款項至人頭帳戶後，詐欺集團成員隨即將之提領一空
    之詐騙手法，層出不窮，且經政府多方宣導，並經媒體反覆
    傳播，而諸如刮刮樂詐財、網路詐騙、電話詐騙等，多數均
    係利用他人帳戶，作為詐欺取財所得財物匯入、取款，以逃
    避檢警查緝之用之犯罪工具，是依一般人通常之知識、智能
    及經驗，應知向陌生人購買、承租或其他方法取得帳戶者，
    多係欲藉該帳戶取得不法犯罪所得，以逃避追查，是避免本
    身金融機構帳戶被不法行為人利用為詐財之工具，應係一般
    生活所易於體察之常識。被告雖以前開情詞置辯，然查：
  ⒈觀諸被告與「安家儀」在LINE上對話內容，於被告詢問工作
    內容後，「安家儀」回覆為運動彩公司，工作內容則為提供
    帳戶租借給公司會員，每10天可得1萬元，每月3萬，並於收
    到薪水後將領薪證明發在臉書上，被告見此等工作內容後曾
    回稱「這騙人的嗎？」、「怎麼感覺被騙」、「但是網路詐
    騙集團太多我怕呀」等情，有被告與「安家儀」於108年12
    月8日至16日間之LINE通訊軟體對話紀錄文字檔翻拍畫面及
    列印頁面各1份附卷可查（見新竹地檢109偵1510號卷第13至
    17頁、原審卷第65至83頁），是依上開內容，「安家儀」稱
    單純提供1帳戶即可每10日獲取1萬元酬勞，然現今社會申辦
    金融帳戶並非難事，倘若係合法正常使用，自可於各金融單
    位申設，且僅需最低存款門檻即可，無須支付任何費用，何
    須以此非低之對價取得他人帳戶使用，顯然該取用帳戶之目
    的係從事不法活動甚明，且近來詐欺集團猖獗，被告就此部
    分亦應知之甚詳，被告為賺取酬勞而率將前揭帳戶資料提供
    予他人使用，依常理而言，該他人若無其他可能之不法用途
    ，斷不會捨成本低廉之開戶而給予提供帳戶者較高價酬勞之
    方式以取得金融帳戶；被告雖辯稱「安家儀」說是合法的，
    並提供營業登記云云，然被告與「安家儀」之對話間，被告
    已多次懷疑是否遭詐騙，顯見被告對於新聞、媒體所報載詐
    欺集團會以各種方式收集帳戶用以為詐欺犯行等情甚為清楚
    ，被告在完全不了解對方真實姓名、年籍，與對方素不相識
    未曾謀面，且未為任何查證之情況下，僅為貪圖出租帳戶之
    利益，率爾將帳戶資料提供對方使用，是縱無證據證明被告
    明知該人之犯罪態樣係以該帳戶供詐欺之用，惟其顯具縱有
    人以其金融帳戶實施詐欺犯罪亦不違背其幫助詐欺之本意甚
    明。
  ⒉況被告行為時為30歲之成年人，教育程度雖為國中肄業，然
    其亦自陳：我於20歲出社會，那時候在工地做粗工，做8小
    時日薪800元，107年10月到108年1月是做園區作業員，月薪
    2萬5至3萬元，108年5月至8月做加油站，時薪120元等語（
    見原審卷第161頁），堪認被告雖學歷有限，曾從事者，亦
    多為勞力付出之工作，然已有相當社會工作上之歷練，自被
    告與「安家儀」之前揭對話，亦可知被告並非毫無戒心之人
    ，足認被告乃具有一般之認知能力，其正當工作之薪資、工
    時，與本案交付帳戶所付出之勞力與所獲得之報酬間，有極
    大之落差，衡諸現今社會工作競爭激烈，竟有不需勞動只需
    提供開戶程序實屬簡單方便之帳戶，即可獲取高額報酬之工
    作，已難認合於情理，益徵被告於交付上開帳戶提款卡前，
    雖已預見「安家儀」可能是詐得上開帳戶後從事財產犯罪使
    用，然被告本於貪圖可能獲取高額報酬之動機，仍將本案上
    開帳戶提供予毫不相識之人使用，容任他人以其交付之帳戶
    供為不法用途。復核被告於108年12月9日提供上開帳戶提款
    卡前，帳戶餘額為零（見臺北地檢109偵6582號影卷第100頁
    ），可見被告認自己並無損失之虞，即罔顧其他潛在被害人
    遭詐欺集團持該帳戶實行財產犯罪因而失財之高度風險，於
    毫不在意所應徵之公司成員實際從事何種活動等重要資訊之
    心態下，恣意將具有專屬性之上開帳戶提款卡寄送予素未謀
    面之人使用，容任他人以其交付之帳戶供作不法使用，主觀
    上存有幫助詐欺之不確定故意，至為明確。
　㈢再按特定犯罪之正犯實行特定犯罪後，為掩飾、隱匿其犯罪
    所得財物之去向及所在，而令被害人將款項轉入其所持有、
    使用之他人金融帳戶，並由該特定犯罪正犯前往提領其犯罪
    所得款項得手，因已造成金流斷點，該當掩飾、隱匿之要件
    ，該特定犯罪正犯自成立一般洗錢罪之正犯。如提供金融帳
    戶之行為人主觀上認識該帳戶可能作為對方收受、提領特定
    犯罪所得使用，對方提領後會產生遮斷金流以逃避國家追訴
    、處罰之效果，仍基於幫助之犯意，提供該帳戶之提款卡及
    密碼，以利洗錢之實行，應論以一般洗錢罪之幫助犯（最高
    法院108年度台上字第3101號判決可資參照）。經查，詐欺
    集團成員取得被告所提供彰化銀行帳戶之提款卡及密碼後，
    先後對告訴人2人施以詐術，令其等陷於錯誤後，依指示將
    款項匯入被告所提供之上開帳戶內，再由集團成員持提款卡
    領取詐欺款項，取得詐欺之犯罪所得，客觀上顯已製造金流
    斷點，使詐欺集團得以藉此掩飾、隱匿詐欺犯罪所得之去向
    ，藉此逃避司法追訴、處罰，應成立洗錢罪。被告對於提供
    上開帳戶提款卡及密碼，可能被利用為詐欺取財之犯罪工具
    ，有所預見，主觀上並知悉金融機構帳戶提款卡功能即在提
    領帳戶內金錢使用，對於本案銀行帳戶可能作為對方收受、
    提領特定犯罪所得，並藉由本案銀行帳戶製造金流斷點，規
    避司法偵查，當同可預見，然卻仍提供帳戶提款卡及密碼等
    物，使詐欺成員得用以領取詐欺所得款項而製造金流斷點，
    隱匿、掩飾犯罪所得去向，其有容任幫助洗錢之不確定故意
    ，亦堪認定。
　㈣綜上所述，被告前揭所辯僅係事後卸責之詞，不足採信。本
    案事證明確，被告犯行堪以認定，應依法論科。
二、論罪：
  ㈠按刑法上之幫助犯，係對於犯罪與正犯有共同之認識，而以
    幫助之意思，對於正犯資以助力，未參與實施犯罪構成要件
    之行為者而言（最高法院88年度台上字第1270號判決意旨參
    照）。被告提供彰化銀行帳戶之提款卡、密碼予他人使用，
    係使詐欺集團向告訴人詐騙財物後，得以使用該帳戶為匯款
    工具，進而取得款項以隱匿、掩飾犯罪所得去向，尚非實施
    詐欺取財、洗錢之構成要件行為，此外，查無證據證明被告
    有參與詐欺取財、洗錢犯行之構成要件行為，堪認被告所為
    ，係參與詐欺取財、洗錢構成要件以外之行為，僅對遂行詐
    欺取財、洗錢犯行資以助力，為幫助犯。核被告所為，係犯
    刑法第30條第1項前段、第339條第1項之幫助詐欺取財罪及
    刑法第30條第1項前段、洗錢防制法第14條第1項之幫助洗錢
    罪。公訴意旨雖認被告係成立洗錢防制法第14條第1項之正
    犯，然被告僅提供帳戶予詐欺集團成員，無參與後續之提款
    行為，其所為並非洗錢防制法第2條第2款所指洗錢行為，無
    從成立一般洗錢罪之直接正犯，此部分公訴意旨，容有誤會
    。惟正犯與幫助犯、既遂犯與未遂犯，其基本犯罪事實並無
    不同，僅犯罪之態樣或結果有所不同，尚不生變更起訴法條
    之問題，自毋庸變更起訴法條，附此敘明。
　㈡被告以一提供帳戶行為，幫助他人向事實欄所示之告訴人2人
    詐騙，為想像競合犯，應從一重處斷；又被告以一幫助行為
    同時犯幫助詐欺取財罪與幫助一般洗錢罪，亦為想像競合犯
    ，應依刑法第55條規定，從一重以幫助一般洗錢罪處斷。
　㈢累犯是否加重其刑之說明：
　⒈被告前於105年間因竊盜、公共危險等案件，經原審法院分別
    判處有期徒刑3月、3月，定應執行刑為有期徒刑4月確定，
    於106年4月18日執行完畢出監，有本院被告前案紀錄表1份
    附卷可稽，被告受有期徒刑之執行完畢，5年以內再犯本件
    有期徒刑以上之罪，為累犯。
　⒉依108年2月22日公布之司法院釋字第775號意旨：刑法第47條
    第1項之累犯規定，不分情節一律加重最低本刑，不符憲法
    罪刑相當原則，牴觸憲法第23條之比例原則，有關機關應自
    解釋公布日起2年內修正之，於修正前，法院就該個案應依
    解釋意旨，裁量是否加重最低本刑等語。亦即在現行刑法第
    47條第1項累犯規定修正之前，法院應斟酌個案情形，裁量
    是否加重最低本刑，並未完全排除累犯規定之適用。本院審
    酌被告構成累犯之前案為竊盜罪及酒後駕車之公共危險罪，
    與本案犯罪型態、侵害法益、罪質、不法內涵及社會危害程
    度均有所不同，難認其有特別惡性，或對刑罰反應力薄弱之
    情形，尚無依刑法第47條第1項規定加重其刑之必要，爰不
    予加重其刑。　　
  ㈣被告幫助他人犯一般洗錢罪，為幫助犯，爰依刑法第30條第2
    項規定減輕其刑。
  ㈤至檢察官移送併辦（臺灣新竹地方檢察署109年度偵字第7073
    號）部分，與本案檢察官起訴之犯罪事實，有想像競合犯之
    裁判上一罪關係，依審判不可分之原則，為起訴效力所及，
    本院自應併予審理，附此敘明。　　
三、撤銷原判決之理由：
    原審經審理結果，認被告犯罪事證明確，予以論罪科刑，雖
    非無見，惟查：
  ㈠按起訴係一種訴訟上之請求，犯罪已經起訴，產生訴訟繫屬
    及訴訟關係，法院即有審判之權利及義務。是以若起訴書犯
    罪事實欄內，對此項行為已予以記載，即為法院應予審判之
    對象；倘事實已經起訴而未予審判，自有刑事訴訟法第379
    條第12款規定已受請求之事項未予判決之違背法令。至於訴
    經提起後，檢察官於第一審辯論終結前，發見有應不起訴或
    以不起訴為適當之情形者，固得依刑事訴訟法第269條規定
    ，提出撤回書敘述理由以撤回起訴；然非依該規定撤回起訴
    者，法院仍應依法審判，不得僅就公訴檢察官論告時所陳述
    或主張之事實為裁判，而置原起訴事實於不顧(最高法院101
    年度台上字第2759號判決要旨參照）。查本案起訴書已敘明
    被告幫助「安家儀」所屬詐騙集團詐欺及違反洗錢防制法之
    犯罪事實，並認被告涉犯洗錢罪與幫助詐欺取財罪2罪名，
    為想像競合犯(見起訴書第1、3頁)，雖公訴檢察官於原審準
    備程序中陳稱：就起訴書、併辦意旨書所載違反洗錢防制法
    部分係屬贅載，予以刪除等語(見原審卷第160頁)，然此並
    非訴訟上之請求，尚不生撤回起訴與否之問題。原審未審酌
    及此，僅就被告幫助詐欺取財罪嫌部分為判決，漏未就起訴
    書認想像競合犯違反洗錢防制法之洗錢罪嫌部分為判決，自
    有已受請求之事項未予判決之違法。況且本件被告提供其彰
    化銀行帳戶提款卡、密碼予他人使用，由他人將該帳戶用於
    收受及取得詐欺告訴人等款項，製造金流斷點，使該詐欺集
    團得以藉此掩飾、隱匿該等詐欺犯罪所得之去向，所為除成
    立幫助詐欺取財罪外，尚應論以幫助洗錢罪，原判決認被告
    犯行僅成立幫助詐欺取財罪，亦有未當。
  ㈡又被告構成累犯之前案為竊盜罪及酒後駕車之公共危險罪，
    與本案犯罪型態、侵害法益、罪質、不法內涵及社會危害程
    度均有所不同，難認其有特別惡性，或對刑罰反應力薄弱之
    情形，經本院依司法院釋字第775號意旨，綜合斟酌各項情
    狀審酌後，認被告不具特別惡性及對刑罰反應力薄弱之情形
    ，不應加重其刑，業如前述，原判決認被告應依累犯規定加
    重其刑，容有未洽。
　㈢再按刑罰之量定，固屬法院自由裁量之職權行使，然刑事審
    判之量刑，旨在實現刑罰權之分配的正義，故法院對科刑判
    決之被告量刑，應符合罪刑相當原則，使罰當其罪，以契合
    人民之法律感情。此所以刑法第57條明定科刑時應審酌一切
    情狀，尤應注意該條所列各款情形，以為科刑輕重之標準。
    再刑法第57條第10款所稱犯罪後之態度，應包括犯人犯罪後
    ，是否與告訴人達成和解、賠償損害等情形在內。查本件被
    告提起上訴後，於本院審理期間，業與告訴人乙○○成立和解
    ，告訴人乙○○亦表示願意原諒被告，同意法院給予被告較輕
    之處置，有被告提出之和解書1件在卷為據（見本院卷第81
    頁），原判決於量刑時未及審酌此項有利於被告之事實，其
    量刑自非允當。被告上訴猶以前開情詞否認本件犯行，依前
    所述，並無可採，惟原判決既有上開各項可議之處，即屬無
    可維持，應由本院撤銷改判。
四、量刑之審酌：
　　爰審酌被告正值青壯，不思正途賺取款項，為貪圖短期高額
    之利益，提供金融帳戶予真實年籍姓名不詳之人使用，而幫
    助詐欺、洗錢，增加被害人尋求救濟及治安機關查緝犯罪之
    困難，且因被告提供系爭帳戶，使被害人受騙匯入之款項經
    提領後，即難以追查犯罪所得去向，而得以切斷特定犯罪所
    得與犯罪行為人間之關係，致使被害人難以向施行詐術者求
    償，助長詐欺犯罪之猖獗、危害國內金融交易秩序，所為本
    應非難；惟考量被告於本院審理期間，業與告訴人乙○○達成
    和解，勉力彌補被害人之金錢損失，犯後態度尚稱良好，兼
    衡其犯罪動機、目的、手段、犯罪所生危害程度、於本院自
    陳國小畢業之智識程度、未婚生有5名子女，目前自行撫養
    其中3名子女，現從事打工服務，月入約1萬3,500元之家庭
    經濟生活狀況（見本院卷第156頁）等一切情狀，量處如主
    文第2項所示之刑，並就併科罰金部分，諭知如易服勞役之
    折算標準，以示懲儆。　　
五、沒收之說明：
    被告否認因交付上開帳戶已獲取報酬，且查無積極證據足資
    證明被告已朋分款項，難認被告獲有犯罪所得，自無從宣告
    沒收追徵。至於被告之帳戶金融卡，雖係供犯罪所用之物，
    但未經扣案，迄今仍未取回，且業經警方通報列為警示帳戶
    ，自已欠缺沒收之刑法上重要性，爰依刑法第38條之2第2項
    規定，不予宣告沒收或追徵。　　　
據上論斷，刑事訴訟法第369條第1項前段、第364條、第299條第
1項前段，洗錢防制法第14條第1項，刑法第11條前段、第30條、
第339條第1項、第55條、第47條第1項、第42條第3項，刑法施行
法第1條之1第1項，判決如主文。　　
本案經檢察官洪期榮提起公訴，檢察官陳子維移送併辦，檢察官
董怡臻到庭執行職務。
中　　華　　民　　國　　110 　年　　7 　　月　　28　　日
                  刑事第十一庭  審判長法　官  周煙平
                                      法　官  陳俞伶
                                      法　官  連育群
以上正本證明與原本無異。
如不服本判決，應於收受送達後20日內向本院提出上訴書狀，其
未敘述上訴之理由者並得於提起上訴後20日內向本院補提理由書
（均須按他造當事人之人數附繕本）「切勿逕送上級法院」。
                                      書記官  廖紫喬
中　　華　　民　　國　　110 　年　　7 　　月　　28　　日
附錄：本案論罪科刑法條全文
洗錢防制法第14條
有第二條各款所列洗錢行為者，處7年以下有期徒刑，併科新臺
幣5百萬元以下罰金。
前項之未遂犯罰之。
前二項情形，不得科以超過其特定犯罪所定最重本刑之刑。
中華民國刑法第339條
意圖為自己或第三人不法之所有，以詐術使人將本人或第三人之
物交付者，處5年以下有期徒刑、拘役或科或併科50萬元以下罰
金。
以前項方法得財產上不法之利益或使第三人得之者，亦同。
前二項之未遂犯罰之。

【附表】
編號 告訴人 詐欺時間（民國）、方式 匯款時間、地點及金額（新臺幣） 一 丙○○ 於108年12月11日中午12時6分許，假冒為丙○○之親屬「蘇宏煒」撥打電話予丙○○，佯稱因更換行動電話門號，之後以新門號聯絡云云，復於翌（12）日上午9 時58分許，再撥打電話予丙○○，續佯稱因貨款不足，需借款，將以通訊軟體LINE傳送匯款帳號云云。 於108年12月12日上午10時15分許，在高雄市○○區○○路000號之臺灣土地銀行小港分行，臨櫃轉帳12萬元至被告上開帳戶。 二 乙○○ 於108年12月9日上午11時許，假冒為乙○○之友人「素親」撥打電話予乙○○，佯稱因更換行動電話門號，需重新建立通訊軟體LINE好友云云，復於同年月11日再撥打電話予乙○○，續佯稱急需用錢，前日借款金額不夠，將以通訊軟體LINE傳送匯款帳號云云。 於108年12月11日中午12時37分許，在臺中市○○區○○路000號之彰化銀行東勢分行，臨櫃存款10萬元至被告上開帳戶。